臺灣臺中地方法院刑事判決　　　　　 94年度中簡上字第687號
上　訴　人
即　被　告　乙○○
上列上訴人因詐欺案件，不服本院簡易庭94年度中簡字第2606號
中華民國94年9 月30日第一審簡易判決（聲請案號：臺灣臺中地
方法院檢察署94年度偵字第1572號），提起上訴，本院管轄第二
審合議庭判決如下：
    主    文
上訴駁回。
    犯罪事實及理由
一、本案經本院理結果，認第一審簡易判決認事用法及量刑均無
    不當，應予維持，並引用第一審判決書所引用聲請簡易判決
    處刑書記載之犯罪事實、證據及理由（如附件）。
二、上訴人即被告（下稱被告）上訴意旨雖否認有何詐欺犯行，
    辯稱：伊向朋友丙○○借用存摺，係欲供統一精工加油站作
    薪資轉帳之用，因家人不同意伊去加油站工作，而伊自己郵
    局之存摺找不到，補辦存摺又須經法定代理人同意，伊自認
    父母不可能幫伊於申辦補發時簽名、蓋章，才未去申請補發
    存摺，惟借後不久，置於機車置物箱內遭竊。伊與丙○○係
    多年好友，伊不可能害他，而將借得之存摺拿去賣，且丙○
    ○就其有無寫下帳戶密碼一事也不敢確定，伊如將丙○○借
    伊之存摺拿去給他人當人頭戶，豈會事後還介紹丙○○至統
    一精工加油站上班，並要丙○○去補辦存摺云云。惟查：
  (1)統一精工股份有限公司（下稱統一精工公司）應徵職員時，
    應徵者時只需交付履歷表，若經錄取，需於7 天內繳交郵局
    存摺影本等情，有統一精工公司民國（下同）94年11月10日
    統精總字第94113 號函在卷可稽（見本院卷第21頁）。而被
    告於偵查亦供稱：伊因自己郵局之存摺一時找不到，才向證
    人丙○○借用存摺，借用前，有去臺中縣新社鄉之統一精工
    公司加油站應徵，該公司要求準備帳戶，當時去應徵時，只
    詢問工作及要準備之資料，借存摺是要作薪資轉帳用，不須
    將存摺放在公司，只要影印存摺帳號即可等語（見94年度偵
    字第1572號卷第7 、13頁）。被告在前往統一精工加油站應
    徵後，未經通知錄取前，在只要提供存摺帳號影本之情形下
    ，即先行向證人丙○○1次借用2本存摺（此部分詳如後述，
    丙○○之之證詞），顯與常情有違。
  (2)證人丙○○到庭結證稱：被告跟伊說要向伊借存摺，作為統
    一精工公司薪資轉帳用，當時被告打電話給伊時，伊在臺北
    工作，隔了幾天伊搭客運回臺中，約被告在臺中火車站見面
    ，被告並未與伊約定還存摺之時間，後來被告也未告訴伊存
    摺去向，直到伊經被告介紹去統一精工公司上班時，被告才
    告訴伊存摺不見了，要伊去補辦，伊平時並未將密碼寫在存
    摺上，伊從臺北下來時，並未先將密碼寫在紙上，因伊當時
    從事油漆工作，身上沒有帶筆，而且伊的密碼有三種，是伊
    隨機組合的，伊也忘了以何號碼作為郵局的密碼，當時借給
    被告2 本存摺，有郵局及中國信託銀行，因被告說不知統一
    精工公司轉帳要用哪1 本，伊到統一精工公司上班時，主管
    有告訴伊，最好是用郵局的，但中國信託銀行的也可以用等
    語（見本院卷第36至38頁）。而被告於92年間，與證人丙○
    ○在臺中縣烏日鄉之台亞加油站共事，曾受證人丙○○之託
    ，幫忙提領郵局存款，而經證人丙○○告知密碼，被告並自
    該時起，即正確記下密碼一節，業據被告於本院及偵訊時供
    明在卷（見本院卷第44頁、偵查卷第12頁）。參以被告於偵
    查及本院審理時，仍可說出正確之密碼，衡情應無於借用時
    ，刻意將密碼寫上紙條上，再放入存摺封套之必要。
  (4)被告自認郵局存摺是放在家裡，只是一時找不到，所以沒有
    報警，且距離其住處最近之郵局，開車約4、5分鐘，當初去
    郵局開戶時，須家長同意蓋章，因家人不同意被告去加油站
    上班，心想補發存摺時，也須家長簽名、蓋章，但家人一定
    不肯簽名、蓋章，所以未去申請補發，後來詢問被告之母，
    才知存摺在其母那裡，在借得之存摺失竊時，並未告訴證人
    丙○○，也未報案等情，業據被告於本院審理時供承在卷（
    見本院卷第40至42頁），則被告竟未先行詢問其母存摺去向
    ，復未前往距離其住處開車僅須5 分鐘之郵局，查詢補發存
    摺是否須經法定代理人同意之情形下，反而向遠在臺北工作
    之證人丙○○借用存摺，又在借得之存摺遭竊時，未及時告
    知證人丙○○並報案，均與常情有違。
  (4)綜上可知，被告所為之辯解，顯不足採，其犯行堪以認定。
    本件上訴並無理由，應予駁回。
據上論斷，應依刑事訴訟法第455條之1第1項、第3 項、第364條
、第373條、第368條，判決如主文。
本案經檢察官甲○○到庭執行職務。
中　　華　　民　　國　　94　　年　　12　　月　　30　　日
                  刑事第二庭審判長   法  官  蔡名曜
                                     法  官  郭書豪
                                     法  官  林慧英
上正本證明與原本無異。
本件不得上訴 。
                                     書記官  廖碩薇
中　　華　　民　　國　　94　　年　　12　　月　　30　　日
